---
title: 'Cálculo de tamaño de muestra'
author: "Antonio M. Quispe MD PhD"
date: "17/11/2021"
output:
  pdf_document: default
  html_document: default
---
# Cálculo de tamaño de muestra


**Instalando paquetes**
```{r}

# install.packages("tidyverse")
# install.packages("pwr")
# install.packages("usethis")
# install.packages("devtools")

```

**Cargar paquetes**
```{r warning=FALSE}

library(tidyverse) #manipular data
library(pwr) #cálculos básicos de potencia usando tamaños de efectos y notaciones de Cohen
library(usethis) #automatizar tareas de configuración de paquetes y proyectos
library(devtools) #facilitar el desarrollo de paquetes 
```

## Escenario 1: Muestra para estimar incrementos de una media en una misma población 

### Supuestos: 2 colas, Ho: m=m0 vs Ha: m!=m0, m=20, diff=10 (o ma=30), sd=10, p=0.05, power=0.80

   - **Cálculo del efecto de diseño (d): d = |u1 - u2|/sd**
```{r}

d = (30 - 20)/10
d
```
   - **n?**

```{r}
pwr.t.test(d=d, sig.level=0.05, power=.80, type='one.sample')
```
   - **Poder?**
```{r}
pwr.t.test(n=25, d=d, sig.level=0.05, type='one.sample')
```
   - **Efecto de diseño?**
```{r}
pwr.t.test(n=25, sig.level=0.05, power=.80, type='one.sample')
```

## Escenario 2: Muestra para estimar incrementos de una proporción en una misma población 

### Supuestos: 2 colas, Ho: p=p0 vs Ha: p!=p0, p=10, diff=10 (o p0=20), p=0.05, power=0.80

  - Cálculo del efecto de diseño (h): h = 2arcsin(root(p1)) - 2arcsin(root(p2)); 0.2 ~ pequeño, 0.5 ~ medio y 0.8 ~ grande 
```{r}
h<-ES.h(0.2,0.1)
h
```
  - **n?**
```{r}
pwr.p.test(h=h , power=.80, sig.level=0.05)  
``` 
  - **Poder?**
```{r}
pwr.p.test(h=h , n=40, sig.level=0.05)  

```
  - **Efecto de diseño?**
```{r}
pwr.p.test(h=h , n=40, sig.level=0.05)  

```


## Escenario 3: Muestra para estimar diferencia de medias de dos poblaciones independientes con varianzas desiguales 
### Supuestos: 2 colas, Ho: m2=m1 vs Ha: m2!= m1, sd1=5.5, sd2=5, p=0.05, power=0.80

   - **Cálculo del efecto de diseño esperado** 
```{r}
efecto_u2_u1<-cohen.ES(test="t",size="medium")
efecto_u2_u1
```
   - **n?**
```{r}
pwr.t.test(d=.5, sig.level=0.05, power=.80, type="two.sample",alternative="two.sided")
```
   - **Poder?**
```{r}
pwr.t.test(d=.5, n=70, sig.level=0.05, type="two.sample",alternative="two.sided")
```
   - **Efecto de diseño?** 
```{r}
pwr.t.test(n=70, sig.level=0.05, power=.80, type="two.sample",alternative="two.sided")
```

## Escenario 4: Muestra para estimar diferencia de proporciones en dos poblaciones independientes 

### Supuestos: 2 colas, Ho: p2=p1 vs Ha: p2!=p1, p1=10, diff=40 (o p2=50), p=0.05, power=0.80

   - **Calculo del efecto de diseño esperado** 
```{r}
efecto_p2_p1<-ES.h(0.5,0.1)
efecto_p2_p1
```
  - **n?**
```{r}
pwr.2p.test(h=efecto_p2_p1, sig.leve =0.05, power=.80,alternative="two.sided")
```
  - **Poder?**
```{r}
pwr.2p.test(h=efecto_p2_p1, n=20 ,sig.level=0.05, alternative="two.sided")
```
  - **Efecto de diseño?**
```{r}
pwr.2p.test(n=20, sig.leve =0.05, power=.80,alternative="two.sided")
```
## Escenario 5: Muestra para estimar diferencia de medias de dos muestras dependientes con varianzas iguales 


### Supuestos: 2 colas, Ho: d=d0 vs Ha: d!= d0, d0=5, sd1=sd2=sd, sd=5, p=0.05, power=0.80

  - **Cálculo del efecto de diseño esperado** 
```{r}

efecto_u2p_u1p<-(0-5)/5
efecto_u2p_u1p
```
  - **n?**
```{r}
pwr.t.test(d=1, power=0.8, sig.level=0.05, type="paired", alternative="two.sided")

```
  - **Poder?**
```{r}

pwr.t.test(d=1, n=40, sig.level=0.05, type="paired", alternative="two.sided")
```

  - **Efecto de diseño?** 

```{r}
pwr.t.test(n=40, power=0.8, sig.level=0.05, type="paired", alternative="two.sided")

```

## Escenario 6: Muestra para análisis de tipo anova unidireccional (comparación de más de dos medias) 


### Supuestos: 2 colas, Ho: delta =0 vs Ha: delta !=0, m1=50, m2=60 m3=70, var error=900, p=0.05, power=0.80

  - **Cálculo del efecto de diseño esperado** 
```{r}
 
efecto_anova<-cohen.ES(test="anov",size="medium")
efecto_anova

```
  - **n?**
```{r}

pwr.anova.test(f=0.25, k=3, sig.level=0.05, power=.80)  
```
  - **Poder?**
```{r}

pwr.anova.test(f=0.25, k=3, n=60, sig.level=0.05)  
```

  - **Efecto de diseño?**
```{r}
pwr.anova.test(k=3, n=60, sig.level=0.05, power=.80)
```

